【裁判字號】    88,上易,2881
【裁判日期】    890119
【裁判案由】    竊盜
【裁判全文】
臺灣高等法院臺中分院刑事判決              民國八十八年度上易字第二八八一號
    上  訴  人
    即  被  告  甲○○
右列上訴人因竊盜案件，不服台灣苗栗地方法院中華民國八十八年九月十六日第一審
判決（民國八十八年度易字第二四七號；起訴案號：臺灣苗栗地方法院檢察署八十八
年度偵字第一一四○號），提起上訴，本院判決如左：
    主  文
上訴駁回。
    事實及理由
一、本案經本院審理結果，認第一審判決認事用法及量刑均無不當，應予維持，並引
    用第一審判決書記載之事實、證據及理由（如附件）。
二、上訴人即被告甲○○（以下簡稱被告）於本院未提出其他有利之證據，僅空口否
    認有竊盜犯行，指摘原判決不當，惟查原審依據證人即該局台中工務段材料管理
    事務員乙○○、證人即該局台中工務段苗栗分駐所監工蔡增椿及證人彭福海、黃
    金旺分別於警訊及偵審中證述情節，認定被告有本件竊盜行為，並無不當，被告
    仍執此上訴，其上訴為無理由，應予駁回。
據上論斷，應依刑事訴訟法第三百六十八條、第三百七十三條，判決如主文。
本案經檢察官李榮鴻到庭執行職務。
中      華      民      國    八十九    年      一      月     十九     日
                                  臺灣高等法院臺中分院刑事第七庭
                                        審判長法  官  劉  連  星
                                              法  官  林  秋  華
                                              法  官  江  錫  麟
右正本證明與原本無異。
不得上訴。
                                              書記官  謝  雅  惠
中      華      民      國    八十九     年      一       月   二十一   日
                                                                        Ｆ
台灣苗栗地方法院刑事判決                          八十八年度易字第二四七號
    公  訴  人  臺灣苗栗地方法院檢察署檢察官
    被      告  甲○○  男六十四歲（民國○○○年○月○○日生）
                        住新竹縣峨眉鄉中盛村七鄰四分子五號
                        身分證統一編號：Ｊ一0000000號
右列被告因竊盜案件，經檢察官提起公訴（八十八年度偵字第一一四０號），本院判
決如左：
    主  文
甲○○竊盜，累犯，處有期徒刑肆月。
    事  實
一、甲○○前因過失致死案件，經法院判處有期徒刑五月確定，於民國（下同）八十
    五年九月二十一日，易科罰金執行完畢。竟又意圖為自己不法之所有，雇請不知
    情之黃金旺及彭福海（均另由公訴人為不起訴處分）於八十八年二月十三日上午
    九時許，駕駛車牌號碼MW--一七一號大貨曳引車，至臺灣省鐵路管理局鐵路基起
    一三０公里又七百公尺處即造橋站北方，竊取該局所有尚可使用之枕木共一百支
    （計值新台幣（下同）一萬七千一百元），嗣於同日十一時十分許，當場為警查
    獲，並扣得上開枕木（已發還）。
二、案經臺灣省鐵路警察局第二警務段移送臺灣苗栗地方法院檢察署檢察官偵查起訴
    。
    理  由
一、訊據被告甲○○雖坦承於上開時地搬取前揭枕木之事實，惟矢口否認有何竊盜犯
    行，辯稱：該枕木係鐵路局台中工務段之職員乙○○囑伊前往搬取等語。然查：
    臺灣省鐵路管理局山線拓寬工程所拆卸下之枕木，可分為再用枕、廢枕及腐枕三
    種，其中再用枕可再用、廢枕每支售價一百七十元，惟須由總局標賣，由台中工
    務段點交，另腐枕清理後可送人，惟須經公告始可處理；本件上開扣案之枕木係
    再用枕，又放置枕木之現場均有人員管理，須經該處班長同意後，始可拿走不用
    之枕木等情，迭經證人即該局台中工務段材料管理事務員乙○○於警訊及偵審中
    證述屬實，復經證人即該局台中工務段苗栗分駐所監工蔡增椿、證人彭福海、黃
    金旺證述明確，而被告亦供稱伊當日有前往該地找現場之管理班長，但未找到之
    情節相符（八十八年九月二日本院訊問筆錄參照），此外，復有贓物領據一件、
    現場照片二張附卷可稽。從而，被告上開辯解無非飾卸之詞，不足採信，事證明
    確，被告犯行洵堪認定。被告另請求至現場勘驗，然查本案事證已甚明確，故不
    予勘驗調查。另被告提出照片一冊，然查被告稱該冊照片有一部分係竹東與竹中
    站之枕木情形，核與本案之案情並無關連；另一部分係被告於八十八年八月十日
    至造橋站所拍攝，但查：被告所拍攝之照片，並非被告於上開時地所竊取之枕木
    ，亦與本案無關連性之存在，故均毋庸斟酌該冊照片，附此敘明。
二、核被告所為，係犯刑法第三百二十條第一項之竊盜罪。被告雇請不知情之黃金旺
    及彭福海二人，為上開竊盜行為，係間接正犯。又被告有如事實欄所示之犯罪前
    科，有本院前科表及台灣苗栗地方法院檢察署刑案資料查註記錄表各一件附卷可
    稽，其於五年以內再犯本案有期徒刑以上之罪，係屬累犯，依法應加重其刑。爰
    審酌被告犯罪之動機、目的、手段、所生危害及犯罪後之態度等一切情狀，量處
    如主文所示之刑，以資懲儆。
據上論斷，應依刑事訴訟法第二百九十九條第一項前段，刑法第三百二十條第一項、
第四十七條，罰金罰鍰提高標準條例第一條前段，判決如主文。
中      華      民      國    八十八    年      九      月     十六     日
                                    臺灣苗栗地方法院刑事庭
                                        法  官    詹  日  賢
右正本證明與原本無異。
如不服本判決，應於判決送達後十日內向本院提出上訴狀( 應附繕本 )，上訴於臺灣
高等法院台中分院。
                                        書記官    林  碧  鳳
中      華      民      國    八十八    年      九      月     十六     日
附錄論罪科刑法條
刑法第三百二十條第一項
意圖為自己或第三人不法之所有，而竊取他人之動產者，為竊盜罪，處五年以下有期
徒刑、拘役或五百元以下罰金。


司法院資訊處製作；財團法人民間司法改革基金會備份。
